---
title: "flat_full.Rmd for working package"
output: html_document
editor_options: 
  chunk_output_type: console
---

<!-- Run this 'development' chunk -->
<!-- Store every call to library() that you need to explore your functions -->

```{r development, include=FALSE}
library(testthat)
```

<!--
 You need to run the 'description' chunk in the '0-dev_history.Rmd' file before continuing your code there.

If it is the first time you use {fusen}, after 'description', you can directly run the last chunk of the present file with inflate() inside.
--> 

```{r development-load}
# Load already included functions if relevant
pkgload::load_all(export_all = FALSE)
```


# importe_data_step

Cette fonction permet d'importer sous GeoGwilen les données téléchargées manuellement depuis https://www.assainissement.developpement-durable.gouv.fr/ 

A ce jour nous n'avons pas connaissance de flux ou d'url fixe permettant de télécharger les données brutes.
Pour récupérer ces données il faut les télécharger année par année au format csv depuis la page téléchargement du site.
Il faut ensuite stocker l'ensemble des csv \u00e0 assembler dans un m\u00eame r\u00e9pertoire et indiquer \u00e0 la fonction le chemin d'accès à ce répertoire.

Les données dans leur ensemble sont alors envoyées sous la base GeoGwilen dans le schéma m621_step sous forme d'une table unique bdd_step_fr.

Ces données sont mises en forme par la fonction pour ne retenir que les sites localisés sur le bassin de la Vilaine.
Elles sont séparées et stockées dans 5 tables dans le schéma r621_step :
* une avec les objets géographiques ponctuels position des STEP r621_step_vilaine_xy_ste
* une avec les objets géographiques ponctuels position des points de rejets r621_rejets_vilaine_xy_res
* une avec des objets géographiques linéaires : lignes droites entre les STEP et leurs points de rejets r621_liaison_steprejet_vilaine_xy_lis
* une table attributaire sur les conformités réglementaire des stations (et toutes les données variant d'une ann\u00e9e sur l'autre) : r621_conformite_cos
* une table attributaire sur les technologies et capacité nominales des stations : r621_ouvrages_ous


```{r function}
#' importe_data_step
#'
#' @param dossier : adresse du dossier où sont stockés les fichiers csv exportés depuis le site 
#' https://www.assainissement.developpement-durable.gouv.fr/ 
#'
#' @return
#' statut de l'enregistrement des données (OK si les lignes ont été importées et KO sinon)
#' @export
#'
#' @examples
importe_data_step <- function(dossier) {
  
  longitude_du_steu_wgs84<-latitude_du_steu_wgs84<-longitude_du_rejet_wgs84<-latitude_du_rejet_wgs84<-NULL
  data<-sage_vilaine<-annee<-code_du_steu<-nom_du_steu<-nature_du_steu<-etat_du_steu<-NULL
  date_de_mise_en_service_du_steu<-date_de_mise_hors_serv_du_steu<-capacite_nominale_en_eh<-NULL
  capacite_nominale_en_kg_de_dbo5<-debit_de_reference_en_m3_j<-filiere_eau_principale<-NULL
  filiere_boues_principale<-date_derniere_modification_steu<-nom_du_milieu_de_rejet<-NULL
  nom_du_bassin_versant<-niveau_traitement_existant_biologique<-niveau_traitement_existant_azote<-NULL
  niveau_traitement_existant_phosphore<-niveau_traitement_existant_desinfection<-type_de_reseau_majoritaire<-NULL
  code_de_masse_eau<-nom_de_la_masse_eau<-taille_agglomeration_eh<-tranche_obligation<-NULL
  charge_maximale_entrante_eh<-debit_entrant_en_m3_j<-percentile95_calcule_en_m3_j<-NULL
  conformite_globale_agglo<-cause_de_non_conformite<-conformite_equipement_agglo<-NULL
  conformite_en_performance_agglo<-conformite_collecte_agglo_temps_sec<-conformite_collecte_agglo<-NULL
  conformite_eru_perf_dbo<-conformite_eru_perf_dco<-conformite_eru_perf_ngl<-conformite_eru_perf_pt<-NULL
  prod_boues_sans_reactif_tms_an<-annee<-.<-NULL
  
  if (!is.character(dossier)) {stop("dossier should be character")}

# Établir la connexion à la base de données en utilisant les informations de connexion du fichier YAML
con <- DBI::dbConnect(RPostgres::Postgres(),
                      host = config$host,
                      port = config$port,
                      user = config$user,
                      password = config$password,
                      dbname = config$dbname)
  
  
#####TRAITEMENT DES FICHIERS PREALABLEMENT TELECHARGES #####  
  fichiers<-data.frame(nom=list.files(dossier, pattern = ".csv"),
                     chemin=list.files(dossier, pattern = ".csv", full.names=TRUE))


nettoyer_nom_colonne <- function(noms) {
  noms <- gsub("≥", "sup", noms)
  noms <- gsub("<", "inf", noms)
  noms <- gsub("%", "pc", noms)
  noms <- make.names(noms, unique = TRUE)
# Supprimer les suffixes ...n uniquement si cela ne crée pas de doublon
noms_sans_suffixe <- gsub("\\.\\.\\.[0-9]+$", "", noms)
# Identifier les doublons qui apparaîtraient après suppression
doublons <- duplicated(noms_sans_suffixe) | duplicated(noms_sans_suffixe, fromLast = TRUE)

# Conserver les noms originaux là où un doublon apparaîtrait
noms <- ifelse(doublons, noms, noms_sans_suffixe)
  noms <- gsub("é", "e", noms)
  noms <- gsub("è", "e", noms)
  noms <- gsub("à", "a", noms)
  noms <- gsub("ù", "u", noms)
  noms <- gsub("ç", "c", noms)
  noms <- gsub("[^[:alnum:]_]", "_", noms)
  noms <- gsub("__+", "_", noms)
 noms <- gsub("_$", "", noms)
  noms <- gsub(" ", "_", noms)
noms <- gsub("\"", "", noms)
noms <- gsub("\'", "_", noms)
noms <- gsub("\\/", "_", noms)
noms <- gsub("\\«", "", noms)
noms <- gsub("\\»", "", noms)
noms <- gsub("\\(", "", noms)
noms <- gsub("\\)", "", noms)
noms <- gsub("\\î", "i", noms)
noms <- gsub("\\\t", "_", noms)
noms <- gsub("\\:", "", noms)
noms <- gsub("__", "_", noms)
noms <- gsub("-", "_", noms)
  noms <- tolower(noms)
  noms <- substr(noms, 1, 63)
  
  return(noms)
}


lire_fichier <- function(i) {
  # Année extraite du nom du fichier
  annee <- substr(fichiers$nom[i], nchar(fichiers$nom[i])-7, nchar(fichiers$nom[i])-4)

 
# Lecture des noms de colonnes bruts
  noms_colonnes <- readLines(fichiers$chemin[i], n = 1, encoding = "UTF-8")
 noms_colonnes <- strsplit(noms_colonnes, "\\|")[[1]] # séparateur = barre verticale
noms_colonnes <- gsub('^"|"$', '', noms_colonnes) # supprimer les guillemets autour
noms_colonnes <- trimws(noms_colonnes)  # supprimer les espaces en trop

 # Lecture du fichier sans noms de colonnes
ajout <- readr::read_delim(
  fichiers$chemin[i],
  delim = "|",
  skip = 1,
  col_names = FALSE,
  quote = "\"",
  show_col_types = FALSE
)

names(ajout)<-noms_colonnes

correspondance_locale <- data.frame(
  original = noms_colonnes,
  postgis = nettoyer_nom_colonne(noms_colonnes),
  stringsAsFactors = FALSE
)


  problemes <- readr::problems(ajout)
if (nrow(problemes) > 0) {
  print(problemes)
}

    # Suppression des colonnes strictement doublonnées (même nom et même contenu)
ajout <- ajout[, !duplicated(as.list(ajout))]

names(ajout)<-nettoyer_nom_colonne(names(ajout))


# Harmonisation des noms de colonnes géographiques du STEU (2023 vs années précédentes)
if ("longitude_du_steu_wgs84" %in% names(ajout) == FALSE &&
    any(grepl("longitude.*steu.*wgs84", names(ajout)))) {
  names(ajout)[grepl("longitude.*steu.*wgs84", names(ajout))] <- "longitude_du_steu_wgs84"
}
if ("latitude_du_steu_wgs84" %in% names(ajout) == FALSE &&
    any(grepl("latitude.*steu.*wgs84", names(ajout)))) {
  names(ajout)[grepl("latitude.*steu.*wgs84", names(ajout))] <- "latitude_du_steu_wgs84"
}

# Harmonisation des noms de colonnes géographiques du rejet
if ("longitude_du_rejet_wgs84" %in% names(ajout) == FALSE &&
    any(grepl("longitude.*rejet.*wgs84", names(ajout)))) {
  names(ajout)[grepl("longitude.*rejet.*wgs84", names(ajout))] <- "longitude_du_rejet_wgs84"
}
if ("latitude_du_rejet_wgs84" %in% names(ajout) == FALSE &&
    any(grepl("latitude.*rejet.*wgs84", names(ajout)))) {
  names(ajout)[grepl("latitude.*rejet.*wgs84", names(ajout))] <- "latitude_du_rejet_wgs84"
}

# # homogénéisation des noms de colonnes 2023 et suivants par rapport à avant
#  names(ajout)[names(ajout) == "conformite_reglementaire_equipement_steu"] <- "conformite_eru_equipement_steu"
# names(ajout)[names(ajout) == "conformite_reglementaire_steu_perf_dbo"] <- "conformite_eru_steu_perf_dbo"
# names(ajout)[names(ajout) == "conformite_reglementaire_steu_perf_dco"] <- "conformite_eru_steu_perf_dco"
# names(ajout)[names(ajout) == "conformite_reglementaire_steu_perf_ngl"] <- "conformite_eru_steu_perf_ngl"
# names(ajout)[names(ajout) == "conformite_reglementaire_steu_perf_pt"] <- "conformite_eru_steu_perf_pt"
# names(ajout)[names(ajout) == "conformite_globale_steu_reglementaire_performances"] <- "conformite_globale_eru_performances"
# # on renseigne à "" les données qui n'existent plus à partir de 2023
# if(!"conformite_collecte_agglo_temps_sec" %in% names(ajout)){ajout$conformite_collecte_agglo_temps_sec<-""}
# if(!"date_mise_en_conformite_collecte_temps_sec" %in% names(ajout)){ajout$date_mise_en_conformite_collecte_temps_sec<-NA}  
  
  # Renommer les colonnes pour les rendre homogènes
  names(ajout)[names(ajout) == paste0("Etat de agglom\u00e9ration en ", annee)] <- "Etat_de_agglom\u00e9ration"
  names(ajout)[names(ajout) == paste0("Etat du STEU en ", annee)] <- "Etat_du_STEU"
  names(ajout)[names(ajout) == paste0("Conformit\u00e9 ERU \u00e9quipement STEU au 31/12/", annee)] <- "Conformit\u00e9_ERU_\u00e9quipement_STEU_au_31/12"
  names(ajout)[names(ajout) == paste0("Conformit\u00e9 ERU \u00e9quipement STEU pr\u00e9visionelle au 31/12/", annee)] <- "Conformit\u00e9_ERU_\u00e9quipement_STEU_pr\u00e9visionnelle_au_31/12"


  # Ajouter la colonne année
  ajout$annee <- annee

  return(list(ajout=ajout, correspondance=correspondance_locale))
}

# Lecture de tous les fichiers avec la mise en forme initiale
resultats_list <- purrr::map(seq_along(fichiers$nom), lire_fichier)

# Extraire les dataframes harmonisés
df_list <- purrr::map(resultats_list, "ajout")

# Extraire les correspondances de colonnes
correspondances_globales <- purrr::map(resultats_list, "correspondance")

# Fusionner toutes les correspondances en une seule table
correspondance_colonnes <- dplyr::bind_rows(correspondances_globales) %>%
  dplyr::distinct()


# Obtenir la liste complète des colonnes uniques à travers tous les fichiers
colonnes_completes <- purrr::reduce(purrr::map(df_list, names), union)

# Ajouter les colonnes manquantes dans chaque dataframe
df_list_harmonise <- purrr::map(df_list, function(df) {
  colonnes_manquantes <- setdiff(colonnes_completes, names(df))
  df[colonnes_manquantes] <- NA
  return(df)
})

# Fusionner les dataframes harmonisés
df_final <- dplyr::bind_rows(df_list_harmonise)


colonnes_geo <- c("longitude_du_steu_wgs84", "latitude_du_steu_wgs84", "longitude_du_rejet_wgs84", "latitude_du_rejet_wgs84")
colonnes_geo <- colonnes_geo[colonnes_geo %in% names(df_final)]

if (length(colonnes_geo) == 4) {
  df_final <- df_final %>%
    subset(!is.na(longitude_du_steu_wgs84) & !is.na(latitude_du_steu_wgs84)) %>%
    subset(!is.na(longitude_du_rejet_wgs84) & !is.na(latitude_du_rejet_wgs84))
} else {
  warning("Colonnes géographiques manquantes : ", paste(setdiff(c("longitude_du_steu_wgs84", "latitude_du_steu_wgs84", "longitude_du_rejet_wgs84", "latitude_du_rejet_wgs84"), colonnes_geo), collapse = ", "))
}



df_final$date_de_mise_hors_serv_du_steu[df_final$date_de_mise_hors_serv_du_steu=="1899-12-30"]<-NA

# renommage des noms de colonnes
# Fonction pour tronquer les noms de colonnes à 63 caractères
truncate_names <- function(names_vec) {
  substr(names_vec, 1, 63)
}

# Appliquer la fonction sur le dataframe
colnames(df_final) <- truncate_names(colnames(df_final))

# ajout de la colonne etat_du_steu
# Identifier les colonnes correspondant au motif
cols_to_concat <- grep("etat_du_steu", names(df_final), value = TRUE)


# Remplacer les NA par des chaînes vides
df_final[cols_to_concat] <- lapply(df_final[cols_to_concat], function(x) ifelse(is.na(x), "", x))

# Concaténer les valeurs ligne par ligne
df_final$etat_du_steu <- apply(df_final[cols_to_concat], 1, paste, collapse = "")

df_final<-df_final%>%dplyr::select(-dplyr::all_of(cols_to_concat))

df_sf <- sf::st_as_sf(df_final,
                      coords = c("longitude_du_steu_wgs84",
                                 "latitude_du_steu_wgs84"),
                      crs = 4326)
df_sf<-sf::st_transform(df_sf, crs=2154)
##### ENREGISTREMENT DU RESULTAT (DONNEES FR) DANS GEOGWILEN #####
table_id <- DBI::Id(schema = "m621_step",
                          table = "bdd_step_fr")

try(DBI::dbRemoveTable(con, table_id))

# Créer une table postgis avec un index spatial



# Créer la requête SQL pour créer la table postgis
sql_create_table <- paste0(
  "CREATE TABLE m621_step.bdd_step_fr (",
  "id SERIAL PRIMARY KEY,",
  "geometry GEOMETRY,",
  paste(paste0("\"", colnames(df_sf)[colnames(df_sf) != "geometry"], "\" TEXT"), collapse = ", "),
  ")"
)


DBI::dbSendQuery(con, sql_create_table)

# Insérer l'objet sf dans la table postgis
sf::st_write(df_sf, 
             con, 
             table_id, 
             driver = "PostgreSQL", 
             append = TRUE)

# Commenter la table postgis

DBI::dbSendQuery(con, paste0("COMMENT ON TABLE m621_step.bdd_step_fr IS '{
  \"Title\": \"Stations d''épuration du bassin Loire-Bretagne\",
  \"Abstract\": \"Données extraites de https://www.assainissement.developpement-durable.gouv.fr/ pour le bassin Loire-Bretagne et importées sous geogwilen le ",format(Sys.Date(), "%d/%m/%Y"),"\",
  \"Keywords\": [\"station d''épuration\",\"STEP\", \"assainissement\"],
  \"Categories\": [\"Données géographiques\"],
  \"SpatialExtent\": {
    \"xmin\": ",sf::st_bbox(df_sf)$xmin,",
    \"ymin\": ",sf::st_bbox(df_sf)$ymin,",
    \"xmax\": ",sf::st_bbox(df_sf)$xmax,",
    \"ymax\": ",sf::st_bbox(df_sf)$ymax,",
    \"srs\": \"EPSG:2154\"
  },
  \"TemporalExtent\": {
    \"Begin\": \"",min(df_final$annee),"\",
    \"End\": \"",max(df_final$annee),"\"
  },
  \"Contacts\": [{
    \"Name\": \"Anthony DE BURGHRAVE\",
    \"Email\": \"anthony.deburghrave@eaux-et-vilaine.bzh\"
  }],
  \"Links\": [{
    \"Type\": \"website\",
    \"URL\": \"https://www.assainissement.developpement-durable.gouv.fr/\"
  }]
}'"))



  
##### Mise en forme des données sur BV Vilaine #####

##### donnees XY STEP ####
env <- new.env()
data("sage_vilaine", package = "gwilenalim", envir = env)

if (!"sage_vilaine" %in% ls(env)) {
  stop("L'objet 'sage_vilaine' n'a pas été trouvé dans le package.")
}

sage_vilaine <- env$sage_vilaine


sage_vilaine<-sf::st_transform(sage_vilaine, 2154)

df_sf<-df_sf[sage_vilaine,]%>%
  subset(annee==max(df_final$annee, na.rm=TRUE))%>%
  dplyr::select("code_du_steu")%>%
  unique()
df_sf$assainissement<-paste0("https://assainissement.developpement-durable.gouv.fr/pages/data/fiche-", 
                   df_sf$code_du_steu)


table_id <- DBI::Id(schema = "r621_step",
                          table = "r621_step_vilaine_xy_ste")

try(DBI::dbRemoveTable(con, table_id))

# Créer une table postgis avec un index spatial

# Créer la requête SQL pour créer la table postgis
sql_create_table <- paste0("CREATE TABLE r621_step.r621_step_vilaine_xy_ste (",
                           "id SERIAL PRIMARY KEY,",
                           "geometry GEOMETRY,",
                           paste(paste0(colnames(df_sf)[colnames(df_sf)!="geometry"], " TEXT"), collapse = ", "),
                           ")")


DBI::dbSendQuery(con, sql_create_table)


# Insérer l'objet sf dans la table postgis
sf::st_write(df_sf, 
             con, 
             table_id, 
             driver = "PostgreSQL", 
             append = TRUE)

# Commenter la table postgis

DBI::dbSendQuery(con, paste0("COMMENT ON TABLE r621_step.r621_step_vilaine_xy_ste IS '{
  \"Title\": \"Stations d''épuration du bassin de la Vilaine\",
  \"Abstract\": \"Données extraites de https://www.assainissement.developpement-durable.gouv.fr/ pour le bassin Loire-Bretagne, sélection sur le bassin de la Vilaine uniquement. Données importées sous geogwilen le ",format(Sys.Date(), "%d/%m/%Y"),"\",
  \"Keywords\": [\"station d''épuration\",\"STEP\", \"assainissement\"],
  \"Categories\": [\"Données géographiques\"],
  \"SpatialExtent\": {
    \"xmin\": ",sf::st_bbox(df_sf)$xmin,",
    \"ymin\": ",sf::st_bbox(df_sf)$ymin,",
    \"xmax\": ",sf::st_bbox(df_sf)$xmax,",
    \"ymax\": ",sf::st_bbox(df_sf)$ymax,",
    \"srs\": \"EPSG:2154\"
  },
  \"TemporalExtent\": {
    \"Begin\": \"",min(df_final$annee),"\",
    \"End\": \"",max(df_final$annee),"\"
  },
  \"Contacts\": [{
    \"Name\": \"Anthony DE BURGHRAVE\",
    \"Email\": \"anthony.deburghrave@eaux-et-vilaine.bzh\"
  }],
  \"Links\": [{
    \"Type\": \"website\",
    \"URL\": \"https://www.assainissement.developpement-durable.gouv.fr/\"
  }]
}'"))




##### donnees XY pt de rejet #####
df_sf_rej <- sf::st_as_sf(df_final%>%
    subset(annee==max(df_final$annee, na.rm=TRUE)), 
                      coords = c("longitude_du_rejet_wgs84", 
                                 "latitude_du_rejet_wgs84"), 
                      crs = 4326)

df_sf_rej<-sf::st_transform(df_sf_rej, crs=2154)
df_sf_rej<-df_sf_rej[sage_vilaine,]%>%
  dplyr::select("code_du_steu")%>%unique()

table_id <- DBI::Id(schema = "r621_step",
                          table = "r621_rejets_vilaine_xy_res")


try(DBI::dbRemoveTable(con, table_id))

# Créer une table postgis avec un index spatial

# Créer la requête SQL pour créer la table postgis
sql_create_table <- paste0("CREATE TABLE r621_step.r621_rejets_vilaine_xy_res (",
                           "id SERIAL PRIMARY KEY,",
                           "geometry GEOMETRY,",
                           paste(paste0(colnames(df_sf_rej)[colnames(df_sf_rej)!="geometry"], " TEXT"), collapse = ", "),
                           ")")


DBI::dbSendQuery(con, sql_create_table)


# Insérer l'objet sf dans la table postgis
sf::st_write(df_sf_rej, 
             con, 
             table_id, 
             driver = "PostgreSQL", 
             append = TRUE)

# Commenter la table postgis

DBI::dbSendQuery(con, paste0("COMMENT ON TABLE r621_step.r621_rejets_vilaine_xy_res IS '{
  \"Title\": \"Points de rejets au milieu naturel des stations d''épuration du bassin de la Vilaine\",
  \"Abstract\": \"Données extraites de https://www.assainissement.developpement-durable.gouv.fr/ pour le bassin Loire-Bretagne, sélection sur le bassin de la Vilaine uniquement. Données importées sous geogwilen le ",format(Sys.Date(), "%d/%m/%Y"),"\",
  \"Keywords\": [\"station d''épuration\",\"STEP\", \"assainissement\", \"points de rejets\"],
  \"Categories\": [\"Données géographiques\"],
  \"SpatialExtent\": {
    \"xmin\": ",sf::st_bbox(df_sf_rej)$xmin,",
    \"ymin\": ",sf::st_bbox(df_sf_rej)$ymin,",
    \"xmax\": ",sf::st_bbox(df_sf_rej)$xmax,",
    \"ymax\": ",sf::st_bbox(df_sf_rej)$ymax,",
    \"srs\": \"EPSG:2154\"
  },
  \"TemporalExtent\": {
    \"Begin\": \"",min(df_final$annee),"\",
    \"End\": \"",max(df_final$annee),"\"
  },
  \"Contacts\": [{
    \"Name\": \"Anthony DE BURGHRAVE\",
    \"Email\": \"anthony.deburghrave@eaux-et-vilaine.bzh\"
  }],
  \"Links\": [{
    \"Type\": \"website\",
    \"URL\": \"https://www.assainissement.developpement-durable.gouv.fr/\"
  }]
}'"))


##### donnees XY liaison STEP - pt de rejet #####

df_liaison<-df_final%>%
  subset(annee==max(df_final$annee, na.rm=TRUE))%>%
  dplyr::select("code_du_steu",
                "latitude_du_steu_wgs84",
                "longitude_du_steu_wgs84",
                "latitude_du_rejet_wgs84",
                "longitude_du_rejet_wgs84"
                )

names(df_liaison)<-c("code_du_steu",
                     "lon1",
                     "lat1",
                     "lon2",
                     "lat2")

    # creation shp_liaison STEP / pt rejet

    make_line <- function(lon1, lat1, lon2, lat2) {
      sf::st_linestring(matrix(c(lat1, lat2, lon1, lon2), 2, 2))
    }


    df_liaison <- df_liaison %>%
      dplyr::select(-`code_du_steu`) %>%
      purrr::pmap(make_line) %>%
      sf::st_as_sfc(crs = 4326) %>%
      sf::st_transform(crs=2154)%>%
      {
        tibble::tibble(`code_du_steu` = df_liaison$`code_du_steu`,
               geometry = .)
      } %>%
      sf::st_sf()


df_liaison<-sf::st_transform(df_liaison, crs=2154)
df_liaison<-df_liaison%>%
  subset(`code_du_steu` %in% df_sf$`code_du_steu` | 
           `code_du_steu` %in% df_sf_rej$`code_du_steu` )%>%unique()

table_id <- DBI::Id(schema = "r621_step",
                          table = "r621_liaison_steprejet_vilaine_xy_lis")

try(DBI::dbRemoveTable(con, table_id))

# Créer une table postgis avec un index spatial

# Créer la requête SQL pour créer la table postgis
sql_create_table <- paste0("CREATE TABLE r621_step.r621_liaison_steprejet_vilaine_xy_lis (",
                           "id SERIAL PRIMARY KEY,",
                           "geometry GEOMETRY,",
                           paste(paste0(colnames(df_liaison)[colnames(df_liaison)!="geometry"], " TEXT"), collapse = ", "),
                           ")")


DBI::dbSendQuery(con, sql_create_table)


# Insérer l'objet sf dans la table postgis
sf::st_write(df_liaison, 
             con, 
             table_id, 
             driver = "PostgreSQL", 
             append = TRUE)

# Commenter la table postgis

DBI::dbSendQuery(con, paste0("COMMENT ON TABLE r621_step.r621_liaison_steprejet_vilaine_xy_lis IS '{
  \"Title\": \"Liaison entre les stations d''épuration du bassin de la Vilaine et leurs points de rejet au milieu naturel\",
  \"Abstract\": \"Données extraites de https://www.assainissement.developpement-durable.gouv.fr/ pour le bassin Loire-Bretagne, sélection sur le bassin de la Vilaine uniquement. Données importées sous geogwilen le ",format(Sys.Date(), "%d/%m/%Y"),"\",
  \"Keywords\": [\"station d''épuration\",\"STEP\", \"assainissement\", \"points de rejets\", \"liaison points de rejets\"],
  \"Categories\": [\"Données géographiques\"],
  \"SpatialExtent\": {
    \"xmin\": ",sf::st_bbox(df_liaison)$xmin,",
    \"ymin\": ",sf::st_bbox(df_liaison)$ymin,",
    \"xmax\": ",sf::st_bbox(df_liaison)$xmax,",
    \"ymax\": ",sf::st_bbox(df_liaison)$ymax,",
    \"srs\": \"EPSG:2154\"
  },
  \"TemporalExtent\": {
    \"Begin\": \"",min(df_final$annee),"\",
    \"End\": \"",max(df_final$annee),"\"
  },
  \"Contacts\": [{
    \"Name\": \"Anthony DE BURGHRAVE\",
    \"Email\": \"anthony.deburghrave@eaux-et-vilaine.bzh\"
  }],
  \"Links\": [{
    \"Type\": \"website\",
    \"URL\": \"https://www.assainissement.developpement-durable.gouv.fr/\"
  }]
}'"))


##### table attributaire caractéristiques de la station r621_ouvrages_ous #####
df_final$filiere_eau_simplifiee <- ifelse(grepl("(?i)boue activée", df_final$filiere_eau_principale), "Boues activées",
                              ifelse(grepl("(?i)lagunage", df_final$filiere_eau_principale), "Lagunage",
                                     df_final$filiere_eau_principale))

names(df_final)[grepl("niveau", names(df_final))]

r621_ouvrages_ous<-df_final%>%
  dplyr::select(code_du_steu,
                nom_du_steu,
                nature_du_steu,
                etat_du_steu,
                date_de_mise_en_service_du_steu,
                date_de_mise_hors_serv_du_steu,
                capacite_nominale_en_eh,
                capacite_nominale_en_kg_de_dbo5,
                filiere_eau_principale,
                filiere_eau_simplifiee,
                filiere_boues_principale,
                date_derniere_modification_steu,
                nom_du_milieu_de_rejet,
                nom_du_bassin_versant,
                niveau_traitement_existant_biologique,
                niveau_traitement_existant_azote,
                niveau_traitement_existant_phosphore,
                niveau_traitement_existant_desinfection,
                niveau_traitement_requis_eru_biologique,
                niveau_traitement_requis_eru_azote,
                niveau_traitement_requis_eru_phosphore,
                type_de_reseau_majoritaire,
                code_de_masse_eau,
                nom_de_la_masse_eau,
                annee
                )%>%
  subset(`code_du_steu`%in% df_sf$`code_du_steu`)


r621_ouvrages_ous <- r621_ouvrages_ous %>%
  subset(is.na(date_de_mise_hors_serv_du_steu))%>%
  dplyr::group_by(code_du_steu) %>%
  dplyr::slice(which.max(annee)) %>%
  dplyr::ungroup()

r621_ouvrages_ous<-dplyr::left_join(df_sf, r621_ouvrages_ous, by="code_du_steu")



table_id <- DBI::Id(schema = "r621_step",
                          table = "r621_ouvrages_ous")


try(DBI::dbRemoveTable(con, table_id))

# Créer une table postgis avec un index spatial

# Créer la requête SQL pour créer la table postgis
sql_create_table <- paste0("CREATE TABLE r621_step.r621_ouvrages_ous (",
                           "id SERIAL PRIMARY KEY,",
                           "geometry GEOMETRY,",
                            "annee NUMERIC,",
                           paste(paste0(colnames(r621_ouvrages_ous)[!colnames(r621_ouvrages_ous)%in%c("geometry",
                                                                                                  "annee")], " TEXT"), collapse = ", "),
                           ")")


DBI::dbSendQuery(con, sql_create_table)

sql_commente_colonnes<-"COMMENT ON COLUMN r621_step.r621_ouvrages_ous.filiere_eau_simplifiee IS 'Filière de traitement des eaux avec regroupement par Eaux & Vilaine des différentes filières de type boues activées et des différentes filières de type lagunage';"
DBI::dbSendQuery(con, sql_commente_colonnes)



# Insérer l'objet sf dans la table postgis
sf::st_write(r621_ouvrages_ous, 
             con, 
             table_id, 
             driver = "PostgreSQL", 
             append = TRUE)

# Commenter la table postgis

DBI::dbSendQuery(con, paste0("COMMENT ON TABLE r621_step.r621_ouvrages_ous IS '{
  \"Title\": \"Caractéristiques des stations d''épuration du bassin de la Vilaine\",
  \"Abstract\": \"Données extraites de https://www.assainissement.developpement-durable.gouv.fr/ pour le bassin Loire-Bretagne, sélection sur le bassin de la Vilaine uniquement. Données importées sous geogwilen le ",format(Sys.Date(), "%d/%m/%Y"),"\",
  \"Keywords\": [\"station d''épuration\",\"STEP\", \"assainissement\", \"technologie de traitement\", \"boues activées\", \"lagunage\", \"filtre planté\"],
  \"Categories\": [\"Données géographiques\"],
  \"SpatialExtent\": {
    \"xmin\": ",sf::st_bbox(r621_ouvrages_ous)$xmin,",
    \"ymin\": ",sf::st_bbox(r621_ouvrages_ous)$ymin,",
    \"xmax\": ",sf::st_bbox(r621_ouvrages_ous)$xmax,",
    \"ymax\": ",sf::st_bbox(r621_ouvrages_ous)$ymax,",
    \"srs\": \"EPSG:2154\"
  },
  \"TemporalExtent\": {
    \"Begin\": \"",max(df_final$annee),"\",
    \"End\": \"",max(df_final$annee),"\"
  },
  \"Contacts\": [{
    \"Name\": \"Anthony DE BURGHRAVE\",
    \"Email\": \"anthony.deburghrave@eaux-et-vilaine.bzh\"
  }],
  \"Links\": [{
    \"Type\": \"website\",
    \"URL\": \"https://www.assainissement.developpement-durable.gouv.fr/\"
  }]
}'"))


##### table attributaire conformité r621_conformite_cos #####
r621_conformite_cos<-df_final%>%
  dplyr::select(code_du_steu,
                nom_du_steu,
                annee,
                taille_agglomeration_eh,
                tranche_obligation,
                charge_maximale_entrante_eh,
                capacite_nominale_en_eh,
                debit_entrant_en_m3_j,
                percentile95_calcule_en_m3_j,
                conformite_globale_agglo,
                cause_de_non_conformite,
                conformite_equipement_agglo,
                conformite_en_performance_agglo,
                conformite_collecte_agglo_temps_sec,
                conformite_collecte_agglo,
                conformite_eru_steu_perf_dbo,
                conformite_eru_steu_perf_dco,
                conformite_eru_steu_perf_ngl,
                conformite_eru_steu_perf_pt,
                prod_boues_sans_reactif_tms_an
               )%>%
  subset(`code_du_steu`%in% df_sf$`code_du_steu`)%>%
  unique()

r621_conformite_cos<-dplyr::left_join(df_sf, r621_conformite_cos, by="code_du_steu")

table_id <- DBI::Id(schema = "r621_step",
                          table = "r621_conformite_cos")

#on efface la table préalablement à son remplissage (on ne peux pas écraser sinon on perd les vues dépendantes de la table)
try(DBI::dbRemoveTable(con, table_id))

# Créer une table postgis avec un index spatial

# Créer la requête SQL pour créer la table postgis
sql_create_table <- paste0("CREATE TABLE r621_step.r621_conformite_cos (",
                           "id SERIAL PRIMARY KEY,",
                           "geometry GEOMETRY,",
                           paste(paste0(colnames(r621_conformite_cos)[colnames(r621_conformite_cos)!="geometry"], " TEXT"), collapse = ", "),
                           ")")


DBI::dbSendQuery(con, sql_create_table)


# Insérer l'objet sf dans la table postgis
sf::st_write(r621_conformite_cos, 
             con, 
             table_id, 
             driver = "PostgreSQL", 
             append = TRUE)

# Commenter la table postgis

DBI::dbSendQuery(con, paste0("COMMENT ON TABLE r621_step.r621_conformite_cos IS '{
  \"Title\": \"Conformité des stations d''épuration du bassin de la Vilaine\",
  \"Abstract\": \"Données extraites de https://www.assainissement.developpement-durable.gouv.fr/ pour le bassin Loire-Bretagne, sélection sur le bassin de la Vilaine uniquement. Données importées sous geogwilen le ",format(Sys.Date(), "%d/%m/%Y"),"\",
  \"Keywords\": [\"station d''épuration\",\"STEP\", \"assainissement\", \"conformité\", \"performances épuratoires\", \"DERU\"],
  \"Categories\": [\"Données géographiques\"],
  \"SpatialExtent\": {
    \"xmin\": ",sf::st_bbox(r621_conformite_cos)$xmin,",
    \"ymin\": ",sf::st_bbox(r621_conformite_cos)$ymin,",
    \"xmax\": ",sf::st_bbox(r621_conformite_cos)$xmax,",
    \"ymax\": ",sf::st_bbox(r621_conformite_cos)$ymax,",
    \"srs\": \"EPSG:2154\"
  },
  \"TemporalExtent\": {
    \"Begin\": \"",min(df_final$annee),"\",
    \"End\": \"",min(df_final$annee),"\"
  },
  \"Contacts\": [{
    \"Name\": \"Anthony DE BURGHRAVE\",
    \"Email\": \"anthony.deburghrave@eaux-et-vilaine.bzh\"
  }],
  \"Links\": [{
    \"Type\": \"website\",
    \"URL\": \"https://www.assainissement.developpement-durable.gouv.fr/\"
  }]
}'"))

# fonction pour commenter les colonnes des bdd avec les noms d'origine
generer_commentaires <- function(con, schema, table, correspondance) {
  # Échapper les apostrophes dans les commentaires
  correspondance$original <- gsub("'", "''", correspondance$original)

  # Récupérer les noms de colonnes existants dans la table
  colonnes_base <- DBI::dbListFields(con, DBI::Id(schema = schema, table = table))

  # Filtrer les correspondances valides
  correspondance <- correspondance[correspondance$postgis %in% colonnes_base, ]

  # Générer les requêtes SQL COMMENT ON COLUMN
  commentaires <- paste0(
    "COMMENT ON COLUMN ", schema, ".", table, ".", correspondance$postgis,
    " IS '", correspondance$original, "';"
  )

  # Exécuter les requêtes avec dbExecute
  for (req in commentaires) {
    try(DBI::dbExecute(con, req), silent = TRUE)
  }
}




# Commentaire des colonnes des tables
generer_commentaires(con, "m621_step", "bdd_step_fr", correspondance_colonnes)
generer_commentaires(con, "r621_step", "r621_step_vilaine_xy_ste", correspondance_colonnes)
generer_commentaires(con, "r621_step", "r621_rejets_vilaine_xy_res", correspondance_colonnes)
generer_commentaires(con, "r621_step", "r621_liaison_steprejet_vilaine_xy_lis", correspondance_colonnes)
generer_commentaires(con, "r621_step", "r621_ouvrages_ous", correspondance_colonnes)
generer_commentaires(con, "r621_step", "r621_conformite_cos", correspondance_colonnes)



##### Fermer la connexion #####
DBI::dbDisconnect(con)

return(ifelse(nrow(df_final)>0, "OK", "KO"))
  
}
```

<!--
Create a chunk with an example of use for your function

- The chunk needs to be named `examples` at least
- It contains working examples of your function
- The chunk is better be named `examples-my_median` to be handled
correctly when inflated as a vignette

After inflating the template

-  This example will automatically be added in the '@examples' part of our function above in the "R/" directory
- This example will automatically be added in the vignette created from this Rmd template
-->

```{r examples}

  config <- yaml::read_yaml("C://workspace//gwilenalim//yaml//config.yml")
  dossier <- system.file(package = "gwilenalim")
  importe_data_step(dossier)

```

<!--
Create a chunk with a test of use for your function

- The chunk needs to be named `tests` at least
- It contains working tests of your function
- The chunk is better be named `tests-my_median` to be handled
correctly when inflated as a vignette

After inflating the template

-  This test code will automatically be added in the "tests/testthat/" directory
-->

```{r tests}
test_that("importe_data_step works properly and show error if needed", {

  config <- yaml::read_yaml("C://workspace//gwilenalim//yaml//config.yml")
  
  dossier <- system.file(package = "gwilenalim")

    expect_true( importe_data_step(dossier) == "OK")

})

```

# importe_stations_qualite
    
```{r function-importe_stations_qualite}
#' importe_stations_qualite
#' 
#' Fonction pour importer les coordonnées des stations qualité depuis le SANDRE et compléter le référentiel avec le référentiel AELB pour les réseaux d'appartenance. On se limite aux stations sur l'emprise du bassin de la Vilaine.
#' Réferentiel AELB disponible ici : https://donnees-documents.eau-loire-bretagne.fr/sites/donnees-documents/home/donnees/referentiel-stations-mesure-qualite.html
#' Référentiel métropolitain des stations ici : https://www.sandre.eaufrance.fr/atlas/srv/fre/catalog.search#/metadata/71767e88-a021-4e88-8787-5feed04958d6
#' 
#' @return
#' #' statut de l'enregistrement des données (OK si les lignes ont été importées et KO sinon)
#' @export
importe_stations_qualite <- function(){
  # importe la couche de stations qualité de la métropole depuis le SANDRE
  
  
  # découpage de la couche importée selon l'emprise du bassin de la Vilaine
  
  
  
  # chargement de la couche de référence depuis le site AELB 
  
  
  # croisement avec ajout des informations RCS, RRP, RCO, RCR
  
  
}
```
  
```{r example-importe_stations_qualite}
importe_stations_qualite()
```
  
```{r tests-importe_stations_qualite}
test_that("importe_stations_qualite works", {
    config <- yaml::read_yaml("C://workspace//gwilenalim//yaml//config.yml")
  
    expect_true( importe_stations_qualite() == "OK")
})
```
# importe_redevances_industrie

L'AELB met à disposition ses données redevances industrielles sur son site Internet. 
Cette fonction vise à importer ces données sous la base geogwilen et à extraire les données du seul bassin de la Vilaine.
    
```{r function-importe_redevances-industrie}
#' importe_redevances_industrie
#' 
#' Fonction pour importer les données redevances industrielles de l'AELB disponibles sous https://donnees-documents.eau-loire-bretagne.fr/home/donnees/flux-de-pollution---industries.html
#' @param fihier : adresse du fichier où est stocké les fichiers xlsx dézippé depuis le site AELB
#' 
#' @return
#' #' statut de l'enregistrement des données (OK si les lignes ont été importées et KO sinon)
#' @export
importe_redevances_industrie <- function(fichier){
   if (!is.character(fichier)) {stop("fichier should be character")}
  if(!file.exists(fichier)){stop("le fichier indiqué est absent")}
  if(!tools::file_ext(fichier)=="xlsx"){stop("le fichier doit être au format xlsx")}

# lecture du fichier et conversion en objet SF  
tryCatch({data <- readxl::read_excel(fichier, sheet = "Pollution produite")
names(data)<-tolower(names(data))
# Convertir les coordonnées Lambert 93 en un objet sf (simple features)
data <- sf::st_as_sf(data, coords = c("coord_x_rejet_principal", "coord_y_rejet_principal"), crs = 2154)
}, 
         error = function(e) {
    # Gérer les erreurs et afficher un message personnalisé
    message("Une erreur est survenue : ", e$message)
   "KO"
  })
         


  
# Établir la connexion à la base de données en utilisant les informations de connexion du fichier YAML
con <- DBI::dbConnect(RPostgres::Postgres(),
                      host = config$host,
                      port = config$port,
                      user = config$user,
                      password = config$password,
                      dbname = config$dbname)
  

##### ENREGISTREMENT DU RESULTAT (DONNEES AELB) DANS GEOGWILEN #####
table_id <- DBI::Id(schema = "m621_step",
                          table = "flux_redevances_indus_aelb")

try(DBI::dbRemoveTable(con, table_id))

# Créer une table postgis avec un index spatial

# Créer la requête SQL pour créer la table postgis
sql_create_table <- paste0("CREATE TABLE m621_step.flux_redevances_indus_aelb (",
                           "id SERIAL PRIMARY KEY,",
                           "geometry GEOMETRY,",
                           paste(paste0(colnames(data)[colnames(data)!="geometry"], " TEXT"), collapse = ", "),
                           ")")


DBI::dbSendQuery(con, sql_create_table)

# Insérer l'objet sf dans la table postgis
sf::st_write(data, 
             con, 
             table_id, 
             driver = "PostgreSQL", 
             append = TRUE)

# Commenter la table postgis

DBI::dbSendQuery(con, paste0("COMMENT ON TABLE m621_step.flux_redevances_indus_aelb IS '{
  \"Title\": \"Flux annuels de pollution déclarés par les industriels assujettis à la redevance pollution de l’eau d’origine non domestique, sur le bassin Loire-Bretagne.\",
  \"Abstract\": \"Données extraites de https://donnees-documents.eau-loire-bretagne.fr/home/donnees/flux-de-pollution---industries.html pour le bassin Loire-Bretagne et importées sous geogwilen le ",format(Sys.Date(), "%d/%m/%Y"),"\",
  \"Keywords\": [\"station d''épuration\",\"industrie\", \"assainissement\",\"redevance\"],
  \"Categories\": [\"Données géographiques\"],
  \"SpatialExtent\": {
    \"xmin\": ",sf::st_bbox(data)$xmin,",
    \"ymin\": ",sf::st_bbox(data)$ymin,",
    \"xmax\": ",sf::st_bbox(data)$xmax,",
    \"ymax\": ",sf::st_bbox(data)$ymax,",
    \"srs\": \"EPSG:2154\"
  },
  \"TemporalExtent\": {
    \"Begin\": \"",min(data$annee_redevance),"\",
    \"End\": \"",max(data$annee_redevance),"\"
  },
  \"Contacts\": [{
    \"Name\": \"Anthony DE BURGHRAVE\",
    \"Email\": \"anthony.deburghrave@eaux-et-vilaine.bzh\"
  }],
  \"Links\": [{
    \"Type\": \"website\",
    \"URL\": \"https://donnees-documents.eau-loire-bretagne.fr/home/donnees/flux-de-pollution---industries.html\"
  }]
}'"))


##### ENREGISTREMENT DU RESULTAT FILTRE SUR LE BASSIN DE LA VILAINE DANS GEOGWILEN #####

env_local <- new.env()
data("sage_vilaine", package = "gwilenalim", envir = env_local)

if (!"sage_vilaine" %in% ls(env_local)) {
  stop("L'objet 'sage_vilaine' n'a pas été trouvé dans le package.")
}

sage_vilaine <- env_local$sage_vilaine

sage_vilaine<-sf::st_transform(sage_vilaine, 2154)

data<-data[sage_vilaine,]

for (i in unique(data$annee_redevance))
{
data_i<-subset(data, annee_redevance==i)
  
table_id <- DBI::Id(schema = "r621_step",
                          table = paste0("flux_redevances_indus_annee_", i))

try(DBI::dbRemoveTable(con, table_id))

# Créer une table postgis avec un index spatial

# Créer la requête SQL pour créer la table postgis
sql_create_table <- paste0("CREATE TABLE r621_step.flux_redevances_indus_annee_", i," (",
                           "id SERIAL PRIMARY KEY,",
                           "geometry GEOMETRY,",
                           paste(paste0(colnames(data_i)[colnames(data_i)!="geometry"], " TEXT"), collapse = ", "),
                           ")")


DBI::dbSendQuery(con, sql_create_table)

# Insérer l'objet sf dans la table postgis
sf::st_write(data_i, 
             con, 
             table_id, 
             driver = "PostgreSQL", 
             append = TRUE)

# Commenter la table postgis

DBI::dbSendQuery(con, paste0("COMMENT ON TABLE r621_step.flux_redevances_indus_annee_", i," IS '{
  \"Title\": \"Flux annuels de pollution déclarés par les industriels assujettis à la redevance pollution de l’eau d’origine non domestique, sur le bassin Loire-Bretagne.\",
  \"Abstract\": \"Données extraites de https://donnees-documents.eau-loire-bretagne.fr/home/donnees/flux-de-pollution---industries.html pour le bassin Loire-Bretagne et importées sous geogwilen le ",format(Sys.Date(), "%d/%m/%Y"),"\",
  \"Keywords\": [\"station d''épuration\",\"industrie\", \"assainissement\",\"redevance\"],
  \"Categories\": [\"Données géographiques\"],
  \"SpatialExtent\": {
    \"xmin\": ",sf::st_bbox(data_i)$xmin,",
    \"ymin\": ",sf::st_bbox(data_i)$ymin,",
    \"xmax\": ",sf::st_bbox(data_i)$xmax,",
    \"ymax\": ",sf::st_bbox(data_i)$ymax,",
    \"srs\": \"EPSG:2154\"
  },
  \"TemporalExtent\": {
    \"Begin\": \"",min(data_i$annee_redevance),"\",
    \"End\": \"",max(data_i$annee_redevance),"\"
  },
  \"Contacts\": [{
    \"Name\": \"Anthony DE BURGHRAVE\",
    \"Email\": \"anthony.deburghrave@eaux-et-vilaine.bzh\"
  }],
  \"Links\": [{
    \"Type\": \"website\",
    \"URL\": \"https://donnees-documents.eau-loire-bretagne.fr/home/donnees/flux-de-pollution---industries.html\"
  }]
}'"))

}



  return("OK")
}
```
  
```{r example-importe_redevances_industrie}
config <- yaml::read_yaml("C://workspace//gwilenalim//yaml//config.yml")
 dossier <- system.file(package = "gwilenalim")
fichier0<-paste0(dossier, "/Industrie/TAB_Effluents_industriels_rejetes_11e_programme.xlsx")

 
 
importe_redevances_industrie(fichier0)
```
  
```{r tests-importe_redevances_industrie}
test_that("importe_redevances_industrie works", {
   config <- yaml::read_yaml("C://workspace//gwilenalim//yaml//config.yml")
 dossier <- system.file(package = "gwilenalim")
fichier0<-paste0(dossier, "/Industrie/TAB_Effluents_industriels_rejetes_11e_programme.xlsx")

    expect_true( importe_redevances_industrie(fichier0) == "OK")
})
```

<!--
# There can be development actions

Create a chunk with 'development' actions

- The chunk needs to be named `development` or `dev`
- It contains functions that are used for package development only
- Note that you may want to store most of these functions in the 0-dev_history.Rmd file

These are only included in the present flat template file, their content will not be part of the package anywhere else.
-->

```{r development-inflate, eval=FALSE}
# Keep eval=FALSE to avoid infinite loop in case you hit the knit button
# Execute in the console directly
# fusen::inflate(flat_file = "dev/flat_full.Rmd", vignette_name = "Get started")
fusen::inflate(flat_file = "dev/flat_full.Rmd", vignette_name = NA)
```



  


# Inflate your package

You're one inflate from paper to box.
Build your package from this very Rmd using `fusen::inflate()`

- Verify your `"DESCRIPTION"` file has been updated
- Verify your function is in `"R/"` directory
- Verify your test is in `"tests/testthat/"` directory
- Verify this Rmd appears in `"vignettes/"` directory
